【裁判字號】    89,易,1607
【裁判日期】    891221
【裁判案由】    毒品危害防制條例
【裁判全文】
臺灣彰化地方法院刑事判決                        八十九年度易字第一六七號
    公  訴  人  臺灣彰化地方法院檢察署檢察官
    被      告  甲○○
右列被告因違反毒品危害防制條例案件，經檢察官提起公訴（八十九年度毒偵字第三
六六七號、第四三四五號、四五四一號、第五七五七號）及檢察官移送併辦（八十九
年度毒偵字第五一五七號、第五六一八號、第五七七六號），本院判決如左：
    主  文
甲○○連續施用第二級毒品，累犯，處有期徒刑壹年。
    事  實
一、甲○○曾於民國八十八年間，因贓物案件，經法院判處有期徒刑三月確定，甫於
    八十九年四月九日執行完畢。又於八十八年間因施用毒品案件，經依本院裁定送
    觀察、勒戒後，認無繼續施用毒品之傾向，由台灣彰化地方法院檢察署檢察官於
    八十八年二月八日以八十八年度偵字第九六六號、第一０六八號為不起訴處分確
    定；其又於八十八年間因施用毒品案件，經依本院裁定送觀察、勒戒後，認有繼
    續施用毒品之傾向，經本院裁定令入戒治處所施以強制戒治一年（其施用毒品另
    經本院於八十八年六月二十四日以八十八年度易字第八０七號判處有期徒刑四月
    ，並於同年七月十八日確定），並經送台灣雲林戒治所施以強制戒治，於強制戒
    治屆滿三月後，其成效評鑑合格，無繼續戒治之必要，經本院裁定停止戒治，所
    餘戒治期間付保護管束，保護管束期間已於八十九年六月二十三日期滿，未經撤
    銷。詎甲○○仍不知悔改，復基於概括之犯意，自八十九年七月十七日前三日內
    某日起，至同年十月十八日前三日內某日止，連續在不詳地點，以不詳方式，施
    用第二級毒品安非他命多次。嗣先於八十九年七月十七日凌晨四時四十分許，在
    彰化縣北斗鎮○○路七十六巷九十八號前為警查獲；又於八十九年八月一日上午
    十一時許，在彰化縣北斗鎮地○路六十二巷二號為警查獲；再於八十九年八月二
    十八日上午十時三十分許，在彰化縣北斗鎮地○路六十二巷二號為警查獲；復於
    八十九年十月十八日下午二時三十分許，在彰化縣北斗鎮○○路旁為警查獲，經
    警方採驗尿液，經送鑑驗結果，均呈甲基安非他命陽性反應，而查悉上情。
二、案經彰化縣警察局北斗分局報請台灣彰化地方法院檢察署檢察官偵查起訴及檢察
    官移送併辦（八十九年度毒偵字第五一五七號、第五六一八號、第五七七六號）
    。
    理  由
一、訊據被告甲○○矢口否認右揭犯行，辯稱：伊並沒有施用第二級毒品安非他命，
    可能係吸到朋友之二手煙云云。惟查，警方於八十九年七月十七日、同年八月一
    日、同年八月二十八日及同年十月十八日及檢察官於八十九年七月十七日所採被
    告尿液經送鑑定結果，確均呈甲基安非他命陽性反應，此有長昕生活事業股份有
    限公司新東分公司濫用藥物陽性檢體檢驗報告三份及彰化縣衛生局煙毒尿液檢驗
    成績書五份在卷可稽，是以被告所辯未施用毒品安非他命而係吸到二手煙顯係事
    後卸責之詞，否則怎可能多次為警查獲時均係吸到朋友之二手煙，是以被告確有
    連續施用毒品安非他命之行為。又被告曾於八十八年間因施用毒品案件，經依本
    院裁定送觀察、勒戒後，認無繼續施用毒品之傾向，由台灣彰化地方法院檢察署
    檢察官於八十八年二月八日以八十八年度偵字第九六六號、第一０六八號為不起
    訴處分確定；其又於八十八年間因施用毒品案件，經依本院裁定送觀察、勒戒後
    ，認有繼續施用毒品之傾向，經本院裁定令入戒治處所施以強制戒治一年（其施
    用毒品另經本院於八十八年六月二十四日以八十八年度易字第八０七號判處有期
    徒刑四月，並於同年七月十八日確定），並經送台灣雲林戒治所施以強制戒治，
    於強制戒治屆滿三月後，其成效評鑑合格，無繼續戒治之必要，經本院裁定停止
    戒治，所餘戒治期間付保護管束，保護管束期間已於八十九年六月二十三日期滿
    ，未經撤銷，詎被告仍不知悔改，復三犯本件施用毒品案件，此有刑案資料查註
    紀錄表、被告全國前案紀錄表、不起訴處分書附卷可參，是以本件事證已臻明確
    ，被告犯行堪予認定。
二、核被告所為，係犯毒品危害防制條例第十條第二項施用第二級毒品罪。其持有第
    二級毒品之行為，已被施用之行為所吸收，不另論罪。其先後多次施用第二級毒
    品安非他命之犯行，時間緊接，犯意概括，犯罪構成要件復相同，為連續犯，應
    論以一罪，並依法加重其刑。查被告係自八十九年七月十七日前三日某日起至同
    年十月十八日前三日某日止，有連續施用第二級毒品海洛因之犯行，而公訴人僅
    就被告於八十九年七月十七日當日或前三日內之某時起至同年八月二十八日當日
    或前三日內之某時止之施用安非他命犯行提起公訴，該未經起訴之部分，與檢察
    官起訴之部分，因被告係基於概括之犯意而為之，具有連續犯之關係，屬裁判上
    之一罪，其一部起訴之效力及於全部，故本院自得併予審究，併此敘明。又被告
    曾於八十八年間，因贓物案件，經法院判處有期徒刑三月確定，甫於八十九年四
    月九日執行完畢，此有台灣彰化地方法院檢察署刑案資料查註紀錄表在卷可稽，
    其於受有期徒刑執行完畢五年以內再犯有期徒刑以上之本罪，為累犯，應依法遞
    加重其刑。爰審酌被告犯罪之動機、先後多次為警查獲施用安非他命、所生之危
    害及犯罪後之態度等一切情狀，量處如主文所示之刑。至於扣案安非他命約五點
    三公克及玻璃吸食器二支，被告自始即否認為其所有，且警方查獲時尚有鄭文煌
    與被告共處一室，復查無其他積極證據足以證明扣案物為被告所有，故該扣案物
    不在本案併予宣告沒收銷燬之，附此敘明。
據上論斷，應依刑事訴訟法第二百九十九條第一項前段，毒品危害防制條例第十條第
二項，刑法第十一條前段、第五十六條、第四十七條，判決如主文。
本案經檢察官郭景東到庭執行職務。
中      華      民      國    八十九    年     十二     月    二十一    日
                               台灣彰化地方法院刑事第二庭
                                           法      官  石  馨  文
右正本證明與原本無異。
如不服本判決，應於判決送達後十日內，向本院提出上訴狀（須附繕本）。
                                           法院書記官  王  振  州
中      華      民      國    八十九    年     十二     月    二十七    日
毒品危害防制條例第十條第二項
施用第二級毒品者，處三年以下有期徒刑。


司法院資訊處製作；財團法人民間司法改革基金會備份。
